---
title: "Entrega1"
author: "Ángel Sánchez Sanjuán"
date: "31 de diciembre de 2016"
output: html_document
---
## 1. Introducción

Aunque la práctica se refiera únicamente a llevar a cabo un análsis descriptivo y exploratorio de los datos, nos anima también a propornernos una pregunta para un anásis posterior más avanzado.

En mi caso y tras leer el paper de Cortez & Silva, me planteo la siguiente pregunta:
¿ Tendrá infleuncia el entorno del alumno en las notas finales?, es decir, ¿tendrá algún efecto en las notas que el entorno del alumo sea rural o urbano?.

A lo largo de ambos análisis, espero poder llegar al menos a la conclusión de si los datos nos permitirían llevar a cabo el análisis pretendido. 

## 2. Carga de los datos
###2.1 Preparación del entorno
```{r setup, include=TRUE}
knitr::opts_chunk$set(echo = TRUE)

library(knitr)
library(ggplot2)

getwd()

workingdirectory <- getwd()




if (!file.exists("datos")) {
  dir.create("datos")
}

```

###2.2 Descarga de datos

Una vez hemos preparado el entorno, procedemos a la descarga de los datos de internet

```{r descarga, include = TRUE}

fileUrl <- "https://archive.ics.uci.edu/ml/machine-learning-databases/00320/student.zip"
download.file(fileUrl,destfile="./datos/student.zip", method="curl")
unzip("./datos/student.zip", exdir="./datos")
list.files("./datos")


```

Una vez descargado, eliminamos el enlace y guardamos la fecha de descarga

```{r fecha, include=TRUE}

rm(fileUrl)
fechaDescarga <- date()
fechaDescarga

```
###2.3 Preparamos los datos

Leemos los datos de los archivos
```{r Preparar, include=TRUE}
studentMat <- read.table("./datos/student-mat.csv", 
                         row.names=NULL, sep=";", header=TRUE)

studentPor <- read.table("./datos/student-por.csv", 
                         row.names=NULL, sep=";", header=TRUE)


```
Creamos una copia para trabajar con ellos

```{r, include=TRUE}
studentMatTra <- studentMat

studentPorTra <- studentPor

```

Unimos ambos datasets para tener datos de los estudiantes que hicieron ambas asignaturas

```{r, include=TRUE}

studentMatPorTra <- merge(studentMatTra,studentPorTra,
                       by=c("school","sex","age",
                            "address","famsize",
                            "Pstatus","Medu",
                            "Fedu","Mjob",
                            "Fjob","reason",
                            "nursery","internet"), 
                       all=FALSE,
                       suffixes=c("mat","por"))
dim(studentMatPorTra)[1]

head(studentMatPorTra)

```


## 3. Análisis Descriptivo

Estudiaremos en primer lugar la media, mediana, etc. del dataset
```{r, include=T}
summary(studentMatPorTra)

```
Podemos ver que la media de notas en Matematicas es 10.39 y la mediana 11 (sobre 20), mientras que en el caso de Portugues, la media es 13 y la mediana 12.52

Los clasificamos ahora en función de lo que queremos estudiar, la influencia
del entorno rural o urbano

```{r , include=TRUE}

studentMatPorTraUrb <- studentMatPorTra [studentMatPorTra$address == "U", ]

studentMatPorTraRur <- studentMatPorTra [studentMatPorTra$address == "R", ]
```

y estudiamos la media, mediana etc. de las notas de cada uno de los segmentos por separado

```{r, include=TRUE}
RurG3mat <- summary(studentMatPorTraRur$G3mat)
RurG3por <- summary(studentMatPorTraRur$G3por)
UrbG3mat <- summary(studentMatPorTraUrb$G3mat)
UrbG3por <- summary(studentMatPorTraUrb$G3por)
G3mat <- summary(studentMatPorTra$G3mat)
G3por <- summary(studentMatPorTra$G3por)

RurG3mat
RurG3por
UrbG3mat
UrbG3por
G3mat
G3por

```


## 4. Análisis Exploratorio

Para poder hacer más compresible y comparable los resultados obtenidos, utilizaremos un
diagrama de cajas con los resultados

```{r diagrama, include=TRUE}

boxplot(studentMatPorTraRur$G3mat, studentMatPorTraRur$G3por, 
        studentMatPorTraUrb$G3mat, studentMatPorTraUrb$G3por, 
        studentMatPorTra$G3mat, studentMatPorTra$G3por, las=2,
        names = c("NotasmatesRural", "NotasporRural", 
                  "NotasmatesUrbano", "NotasporUrbano", 
        "NotasmatesTotal", "NotasporTotal"), ylab = "Notas")

```

Nota: Sé que debía utilizar ggplot2 pero no supe como hacerlo :-)


## 5. Conclusiones

Como podemos ver, tanto observando el boxplot como analizando los datos obtenidos del summary de cada variable, las notas son de forma general menores en matematicas que en portugues, pero a la vez podemos ver como las notas son menores de forma general tanto en portugues como en matematicas entre los alumnos procedentes de entornos rurales y los alumnos procedentes de entornos urbanos. 

El estudio de estos resultados preliminares como de su significacncia estadistica requeriría un estudio más amplio y minucioso.

